# 请教陈版：关于母公司单独出具审计报告的问题

提问人：lu760314 时间：2011-08-24 17:13:04
请教陈版：有一客户要求就母公司单体报表及合并报表分别出具审计报告，是否可以这样操作？请您回复。

回答人：chenyiwei
实务中也有这种做法，但鉴于分别出具的个别报表审计报告和合并报表审计报告有不同时使用和不同时提供给使用者的可能性，所以应当分别作为财务报表组成部分的审计报告，按 1601 号审计准则（明年新审计准则生效后为 1603 号审计准则）出具特殊目的审计报告。